臺灣高雄地方法院民事裁定
110年度消債更字第123號
聲  請  人  黃靖凱（原名：黃家鼎）
0000000000000000

0000000000000000

0000000000000000

代  理  人  李靜怡律師
上列當事人因消費者債務清理事件聲請更生，本院裁定如下：
    主  文
聲請人黃靖凱自中華民國一一○年八月十一日下午四時起開始更
生程序。
命司法事務官進行本件更生程序。
    理  由
一、聲請意旨略以：伊有不能清償債務情事，前向本院聲請調解
    債務清償方案，惟調解不成立。伊又未經法院裁定開始清算
    程序或宣告破產，爰聲請更生等語。
二、按債務人不能清償債務或有不能清償之虞者，得依本條例所
    定更生或清算程序，清理其債務；債務人無擔保或無優先權
    之本金及利息債務總額未逾新臺幣（下同）12,000,000元者
    ，於法院裁定開始清算程序或宣告破產前，得向法院聲請更
    生；法院開始更生程序之裁定，應載明其年、月、日、時，
    並即時發生效力；法院開始更生或清算程序後，得命司法事
    務官進行更生或清算程序，必要時得選任律師、會計師或其
    他適當之自然人或法人1人為監督人或管理人，消費者債務
    清理條例（下稱消債條例）第3條、第16條第1項、第42條第
    1項、第45條第1項分別定有明文。
三、經查：
  ㈠聲請人前於民國110年3月4日提出債權人清冊，向本院聲請調
    解債務清償方案，經本院110年度司消債調字第101號受理，
    於110年3月29日調解不成立，聲請人於同日以言詞聲請更生
    等情，業經本院依職權調閱上開調解卷宗核閱無訛。
  ㈡聲請人於107年度至109年度申報所得各為261,476元、277,70
    0元、281,542元，平均每月所得各為21,790元、23,142元、
    23,462元（本裁定計算式均採元以下4捨5入），名下有1997
    年出廠車輛1部，於台灣人壽無有效保約，另聲請人母親黃
    莊貴珠於103年3月7日殁，繼承人含聲請人共有4人（均未辦
    理抛棄繼承），所遺土地1筆、房屋2筆、台北富邦銀行及中
    華郵政存款均由胞姐黃家韻單獨繼承，債權人凱基銀行乃提
    起訴訟，請求撤銷遺產分割登記，現經本院以110年度訴字
    第41號案件審理中；又聲請人罹心肌梗塞、高血壓、高血脂
    、糖尿病，現於歐特儀股份有限公司任停車管理員，108年3
    月至12月實領收入共計240,953元，109年實領收入共計294,
    501元，110年1月至5月平均每月實領收入（含年終獎金）約
    25,574元【計算式：（24,391＋24,330＋24,330＋24,284＋24,2
    84）÷5＋15,000÷12＝25,574】，未領取補助或給付等情，有1
    07年至108年綜合所得稅各類所得資料清單及財產歸屬資料
    清單【本院110年度司消債調字第101號卷（下稱調卷）第10
    至12頁】、109年稅務電子閘門財產所得調件明細表（本案
    卷第20頁）、財產及收入狀況說明書（調卷第3頁）、債權
    人清冊（本案卷第64頁）、戶籍謄本（調卷第17頁）、勞工
    保險被保險人投保資料表（調卷第15至16頁）、個人商業保
    險查詢結果表（本案卷第106頁）、財團法人金融聯合徵信
    中心前置協商專用債權人清冊（調卷第7至9頁）、信用報告
    （本案卷第35至37頁）、社會補助查詢表（本案卷第16至18
    頁）、租金補助查詢表（本案卷第19頁）、勞動部勞工保險
    局函（本案卷第21頁）、勞動部勞動力發展署高屏澎東分署
    函（本案卷第27頁）、存簿（本案卷第38至44頁）、薪資明
    細表（調卷第13至14頁、本案卷第47至63頁、第95至104頁
    ）、歐特儀股份有限公司陳報狀（本案卷第25至26頁）、健
    維診所診斷證明書（調卷第18頁）、國軍高雄總醫院附設民
    眾診療服務處診斷證明書（調卷第19頁）、台灣人壽保險股
    份有限公司函（本案卷第22頁）、財政部高雄國稅局鳳山分
    局函（本案卷第84至88頁）、遺產免稅證明書（本案卷第69
    頁）、鳳山地政事務所函（本案卷第89至93頁）等附卷可證
    。依聲請人上述工作、收入及財產情況，堪認以其110年1月
    至5月平均每月收入25,574元，核算其償債能力，較為妥適
    。
  ㈢關於聲請人必要生活費用部分，聲請人主張每月支出16,009
    元（無房屋租金）乙情。按債務人必要生活費用，以最近1
    年衛生福利部或直轄市政府所公告當地區每人每月最低生活
    費1.2倍定之，消債條例第64條之2第1項定有明文。本院參
    酌衛福部社會司所公告110年度高雄市最低生活費為13,341
    元，1.2倍即16,009元。又聲請人陳稱係於胞姐黃家韻自已
    殁聲請人母親黃莊貴珠繼承之房屋居住乙情，是其無房屋費
    用支出，故計算其個人每月必要生活費時，即應自前開已包
    括居住費用在內之每月最低生活費用中，扣除相當於房租支
    出所佔比例（大約為24.36％）。依此計算結果，聲請人每月
    之必要生活費應以12,109元為準【計算式：16,009－（16,00
    9×24.36%）＝12,109】，逾此範圍難認必要。
　㈣承上，聲請人目前每月收入25,574元，扣除個人必要支出12,
    109元後，剩餘13,465元，而聲請人目前負債總額為3,196,3
    71元（調卷第32至67頁、第73至74頁，包括：凱基銀行、土
    地銀行、聯邦銀行、遠東銀行、磊豐國際資產管理股份有限
    公司、滙誠第一資產管理股份有限公司、新光行銷股份有限
    公司、良京實業股份有限公司、滙誠第二資產管理股份有限
    公司、新加坡商艾星國際有限公司台灣分公司），以每月所
    餘逐年清償，至少須約20年（計算式：3,196,371÷13,465÷1
    2≒20）始能清償完畢，應認其已不能清償債務。此外，聲請
    人無擔保或無優先權之債務總額未逾12,000,000元，且無消
    債條例第6條第3項、第8條或第46條各款所定駁回更生聲請
    之事由存在。則聲請人聲請更生為有理由，應予准許，爰命
    司法事務官進行本件更生程序。
四、依消債條例第11條第1 項、第45條第1 項、第16條第1 項，
    裁定如主文。
中　　華　　民　　國　　110 　年　　8 　　月　　11　　日
              　　民事庭　　法　官　賴寶合
以上正本係照原本作成。
本裁定不得抗告。
中　　華　　民　　國　　110 　年　　8 　　月　　11　　日
  　                        書記官　胡美儀